臺灣高等法院高雄分院刑事判決　　　　　九十一年度上訴字第一四六六號
　　上　訴　人
　　即　被　告　　甲○○
　　指定辯護人　　本院公設辯護人　孫妙岑
右上訴人因違反槍砲彈藥刀械管制條例案件，不服臺灣高雄地方法院九十一年度重訴
字第五號中華民國九十一年七月五日第一審判決（起訴案號：臺灣高雄地方法院檢察
署九十一年度偵字第一００八號），提起上訴，本院判決如左：
      主      文
上訴駁回。
      事      實
一、甲○○曾有多次違反麻醉藥品管理條例前科，最後一次於民國（下同）八十六年
    間所犯違反麻醉藥品管理條例案件，經臺灣高等法院臺南分院判處有期徒刑九月
    確定，在台南市某地，未經許可，以玩具手槍換裝土造金屬槍管，改造成可擊發
    子彈之仿WALTHER 廠半自動手槍一支（含彈匣一個、槍支管制號碼編號：000
    0000000號），並製造土造子彈五顆，嗣於九十一年一月四日上午十一時
    四十分許，持上開槍彈準備侵入高雄縣鳳山市○○路一七二號行竊時（未手）
    ，為附近民眾發現報警，甲○○為免被捕，乃乘隙潛入高雄縣鳳山市○○街二九
    一號三樓房間內躲藏，為屋主蔡柯誦美發現，甲○○即持手槍恐嚇蔡柯誦美稱：
    「不要出聲呼救，不要告訴別人」，致蔡柯誦美心生畏懼，而不敢呼救報警，（
    恐嚇部分業經原審判刑確定）嗣經警據報包圍而查獲，並扣得改造手槍一支，子
    彈五顆及彈匣一個。
二、案經高雄縣警察局鳳山分局移送台灣高雄地方法院檢察署檢察官偵查起訴。
      理      由
一、訊據上訴人即被告甲○○矢口否認有右開犯行，辯稱：該等手槍子彈係伊朋友綽
    號「正德」者於九十年十一月間在台南市交給伊，伊沒有當過兵，不會製造槍彈
    ，該等槍彈係「正德製造」，伊以前因不知道製造槍彈之罪這麼重，才會為「正
    德」擔罪，伊所為製造槍彈之自白並不實在云云。
二、然本被告於九十年十一月間，確有未經許可，以仿WALTHER 廠半自動手槍製造之
    金屬玩具手槍，換造土造金屬槍管，改造成可擊發子彈之手槍一支（含彈匣一個
    、槍枝管制編號：0000000000號）及製造土造子彈伍顆之事實，已據
    其於警訊時供稱：「（問：你所持有之改造手槍是如何取得？子彈何處取得？）
    答：我是到玩具店買玩具槍自行改造的，（子彈）也是我改造的」等語（見警卷
    第二頁）。於檢察官偵查中亦供述：「（問：槍枝如何而來？）答：我自己改造
    的」（見偵查卷第十四頁）；嗣於原審數度審理時更詳細供稱：「（問：手槍跟
    子彈是誰的？）我自己的，手槍我是在台南夜市買的，子彈我是自己做的。（問
    ：為何知道如何去改造手槍？）這是人家教我的。（問：這把槍你是否有試打過
    ？）有，但當時卡彈。（問：底火如何來？）在玩具店裡面買的。（問：子彈裡
    面的火藥如何來？）用沖天炮的火藥。（問：槍管如何來？）我是用鐵管鑽孔製
    作的。（問：彈匣如何來的？）買手槍時就有了。（問：何時改造的？）時間已
    經很久了，約在九十年十月、十一月左右」等語（見原審卷第十二、十三頁）、
    「（問：這把槍在那裡買的？彈匣如何來的？）在台南的文具店內買的，買的時
    候就有彈匣。（問：火藥如何來？）這是沖天炮的火藥，（問：底火如何來？）
    也是在文具行買的，（問：槍管是否有改裝？）有，原來玩具槍的槍管我丟掉，
    我再拿壹支鐵管用車床去磨，改造手槍是朋友教我的，我朋友叫我不要把他拖下
    水」（見原審卷第四二、四三頁）。觀被告上開於警訊、偵訊所供，及於原審二
    次訊問時供述情節大多相符，其中於原審訊問時就改造手槍、子彈之來源、手法
    、過程等均敘述明確，且供詞相吻。此外復有改造之手槍一支及子彈五顆扣案足
    資佐證，而扣案之槍彈經送請鑑定，其鑑驗結果：「（一）短槍一枝：認係由仿
    WALTHER 廠半自動手槍製造之金屬玩具手槍換裝土造金屬槍管改造而成，機械性
    能良好，可供擊發適用子彈使用，認具殺傷力。（二）送鑑子彈伍顆（經採樣貳
    顆試射，均可擊發）：認係土造子彈，認具殺傷力」，此亦有內政部警政署刑事
    警察局九十一年一月十八日刑鑑字第九七九一號鑑驗通知書一份附卷可稽，是被
    告之自白核與事實相符，自堪信為真實，其於原審言詞辯論期日及本院審理時翻
    異前供，而為如上槍彈係「正德」所製造，其係為「正德」者擔罪云云之辯述，
    然查綽號「正德」者既願將槍支子彈交與被告使用，被告又願意為「正德」擔犯
    罪，則其二人關係必極密切，然被告竟未能指出「正德」之真實姓名、年籍、住
    居所及特徵，以供法院查證，所辯顯係臨訟畏罪之話詞，不足採信。又被告縱未
    曾服過兵役，然非必服過兵役者始能製造槍彈，未服過兵役者，亦未必不能製造
    槍彈，是被告所辯其未當過兵，不會製造槍彈云云，不會經驗法則，不能為其有
    利之證明，被告罪證已甚明確，其犯行洵堪認定。
三、核被告所為，係犯犯槍砲彈藥刀械管制條例第十一條第一項未經許可製造其他可
    發射子彈具有殺傷力槍枝罪、同法第十二條第一項未經許可製造子彈罪。公訴人
    認被告改造槍枝部分係犯槍砲彈藥刀械管制條例第七條第一項之罪，惟上開槍械
    既經鑑定屬於其他可發射子彈具有殺傷力之槍枝，其起訴法條尚有未洽，應予變
    更。又被告同時改造槍彈，所犯槍砲彈藥刀械管制條例第十一條第一項未經許可
    製造槍枝及同法第十二條第一項未經許可製造子彈罪，係一行為觸犯數罪名，為
    想像競合犯，應依刑法第五十五條前段，從一重之槍砲彈藥刀械管制條例第十一
    條第一項未經許可製造槍枝罪論處。而被告持有經改造槍枝、子彈之低度行為，
    均已為製造槍枝、子彈之高度行為所吸收，均不另論罪，公訴人認被告以一持有
    槍彈行為，同時侵害數法益，屬一行為觸犯數罪名之想像競合犯，請從一重處斷
    云云，亦有誤解，併此敘明。又被告曾於八十六年間因違反麻罪藥品管理條例案
    件，經台灣高等法院台南分院判處有期徒刑九月，於八十七年十二月八日執行完
    畢，此有臺灣高等法院被告全國前案紀錄表在卷可稽，其受有期徒刑執行完畢後
    ，五年內再犯本件有期徒刑以上刑之各罪，應依刑法第四十七條以累犯論處，而
    加重其刑，原審因而變更起訴法條，適用槍砲彈藥刀械管制條例第十一條第一項
    、第十二條第一項、刑法第十一條前段、第四十七條、第四十二條第三項、第三
    十八條第一項第一款、罰金罰鍰提高標準條例第一條，現行法規所定貨幣單位折
    算新台幣條例第二條，審酌被告有多次前科，仍不悔過，改造槍彈之數量及犯後
    態度尚稱良好等一切情狀，科處被告有期徒刑伍年陸月，併科罰金新台幣貳拾萬
    元，並諭知罰金易服勞役之折算標準，又以扣案之前開改造之手槍壹支（含彈匣
    壹個）、土造子彈顆（不包括鑑驗已擊發滅失之子彈貳顆）為具殺傷力之槍彈
    ，均為違禁物，應予依法宣告沒收。原審認事用法皆無不合，被告上訴否認有製
    造手槍、子彈之犯行，而指摘原判決不當，非有理由，應予駁回。
四、被告另犯竊盜及恐嚇危害安全罪部分，業經原審同案判刑確定，故不予論列，附
    此明。
據上論斷，應依刑事訴訟法第三百六十八條，判決如主文。
本案經檢察官陳新慶到庭執行職務。
中    華    民    國     九十一     年       九         月     三十     日
                              臺灣高等法院高雄分院刑事第四庭
                                  審判長法官  蕭權閔
                                        法官  李嘉興
                                        法官  陳吉雄
右正本證明與原本無異。
如不服本判決應於收受本判決後十日內向本院提出上訴書狀，其未述上訴理由者，
並得於提起上訴後十日內向本院補提理由書狀（均須按他造當事人之人數附繕本)「
切勿逕送上級法院」。
                                      書記官  黎  珍
中    華    民    國     九十一     年       十       月       二       日
附錄：本判決論罪科刑法條：
槍砲彈藥刀械管制條例第十一條第一項：
未經許可，製造、販賣或運輸第四條第一項第一款所稱其他可發射金屬或子彈具有殺
傷力之各式槍砲者，處五年以上有期徒刑，併科新臺幣一千萬元以下罰金。
槍砲彈藥刀械管制條例第十二條第一項：
未經許可，製造、販賣或運輸子彈者，處一年以上七年以下有期徒刑，併科新臺幣五
百萬元以下罰金。
                                          Ｆ
